臺灣宜蘭地方法院小額民事判決  
110年度羅小字第304號
原      告  明台產物保險股份有限公司

法定代理人  長瀬耕一


訴訟代理人  郁睿清  
被      告  黃智聖  

上列當事人間侵權行為損害賠償事件，本院於中華民國110年11
月9日言詞辯論終結，判決如下︰
    主  文
一、被告應給付原告新臺幣（下同）7,529元，及自民國（下同
    ）110年4月30日起至清償日止，按週年利率百分之5計算之
    利息。
二、原告其餘之訴駁回。
三、訴訟費用1,000元由被告負擔百分之70即700元，餘由原告負
    擔。
四、本判決第1項得假執行。
　  理由要領
一、原告主張車輛受損之事實，業據提出道路交通事故現場圖、
    現發汽車有限公司鈑噴及維修估價表為憑，並經本院向宜蘭
    縣政府警察局羅東分局調閱本件車禍之現場圖、道路交通事
    故談話紀錄表、照片等資料，此有上述羅東分局110年4月16
    日警羅交字第1100009943號函及附件可證，堪信為真實。
二、按不法毀損他人之物者，被害人得請求賠償其物因毀損所減
    少之價額，民法第196條分別定有明文；而依民法第196條請
    求賠償物被毀損所減少之價額，得以修復費用為估定之標準
    ，但以必要者為限（例如：修理材料以新品換舊品，應予折
    舊），此有最高法院77年度第9次民事庭會議決議可資參照
    。查原告主張其承保訴外人張鶴馨所有車牌號碼000-0000號
    自用小客車（下稱系爭車輛）修理費用共1萬666元（包含工
    資費用1,800元、烤漆費用3,096元、零件費用5,770元）等
    情，業據提出估價單為憑（見本院卷第12頁至第13頁）。其
    中工資費用1,800元、烤漆費用3,096元，無折舊問題。而系
    爭車輛有關零件部分之修復，既以新零件更換被損害之舊零
    件，則在計算損害賠償額時，自應將零件折舊部分予以扣除
    ，始屬必要修復費用。是本院參酌行政院所頒固定資產耐用
    年數表及固定資產折舊率之規定，「非運輸業用客車、貨車
    」之耐用年數為5年，依定率遞減法每年折舊1,000分之369
    ，且其最後1年之折舊額，加歷年折舊累計額，其總和不得
    超過該資產成本原額之10分之9。另依營利事業所得稅查核
    準則第95條第6項規定「固定資產提列折舊採用定率遞減法
    者，以1年為計算單位，其使用期間未滿1年者，按實際使用
    之月數相當於全年之比例計算之，不滿1月者，以1月計」。
    又行政院所頒「固定資產耐用年數表」、「固定資產折舊率
    表」雖係為課稅之用，但在折舊計算，尚非不得引為計算之
    客觀依據。是據此計算，系爭車輛自出廠日106年（西元201
    7年）10月（見本院卷第5頁行車執照），迄本件事故發生時
    即108年6月13日，已使用1年9月，則零件扣除折舊後之修復
    費用為2,633元（詳如附表計算式）。是系爭車輛必要回復
    原狀費用應為7,529元（即1,800元＋3,096元＋2,633元）。
中　　華　　民　　國　 110　　年　　11　　月　　23　　日
                    羅東簡易庭　法　官  蔡仁昭　
以上正本證明與原本無異。
如不服本判決，應於送達後20日內，以判決違背法令為理由，向
本院提出上訴狀並表明上訴理由（上訴理由應表明：(一)原判決
所違背之法令及其具體內容；(二)依訴訟資料可認為原判決有違
背法令之具體事實），如於本判決宣示後送達前提起上訴者，應
於判決送達後20日內補提上訴理由書（須附繕本）。
如委任律師提起上訴者，應一併繳納上訴審裁判費。 
中　　華　　民　　國　 110　　年　　11　　月　　23　　日
                                書記官　劉婉玉
附表：
折舊時間           金額
第1年折舊值        5,770×0.369=2,129
第1年折舊後價值    5,770-2,129=3,641
第2年折舊值        3,641×0.369×（9/12）=1,008
第2年折舊後價值    3,641-1,008=2,633

 計  算  書 
 項        目             金   額（新臺幣）       備註
 第一審裁判費                  1,000元
 合        計                  1,000元
　　
附錄：
一、民事訴訟法第436條之18第1項：
    （小額訴訟程序）判決書得僅記載主文，就當事人有爭執事
    項，於必要時得加記理由要領。
二、民事訴訟法第436條之24第2項：
    對於小額程序之第一審裁判上訴或抗告，非以其違背法令為
    理由，不得為之。
三、民事訴訟法第436條之25：
    上訴狀內應記載上訴理由，表明下列各款事項：
    (一)原判決所違背之法令及其具體內容。
    (二)依訴訟資料可認為原判決有違背法令之具體事實。